臺灣板橋地方法院刑事判決　　　　　　　　　　　　九十三年度訴字第一八二三號
　　公　訴　人　臺灣板橋地方法院檢察署檢察官
　　被　　　告　甲○○
右列被告因違反毒品危害防制條例案件，經檢察官提起公訴（九十三年度毒偵字第三
九一六號），被告於本院準備程序進行中就被訴事實為有罪之陳述，經本院合議庭裁
定由受命法官獨任進行簡式審判程序，判決如左：
    主  文
甲○○連續施用第一級毒品，累犯，處有期徒刑拾月；又連續施用第二級毒品，累犯
，處有期徒刑陸月。應執行有期徒刑壹年貳月。
    事  實
一、甲○○前因施用第二級毒品及持有第一級毒品案件，經本院以九十年度易字第二
    六九二號判處有期徒刑六月確定，於民國九十二年八月二十一日執行完畢；又因
    施用第一級毒品案件，經本院以九十一年度訴字第二００二號判處有期徒刑七月
    確定，甫於九十三年二月二十六日縮刑期滿執行完畢。
二、又甲○○前因施用毒品案件，先後二次經觀察、勒戒後，均認無繼續施用毒品傾
    向，由臺灣板橋地方法院檢察署檢察官分別於八十八年二月二十六日、九十年三
    月二十日以八十八年度偵字第二七四五號、九十年度毒偵緝字第二０七號為不起
    訴處分確定在案。後於九十年間，復因施用毒品案件，經本院以九十年度毒聲字
    第二五０九號裁定令入戒治處所施以強制戒治一年，同時經檢察官以九十年度毒
    偵字第二一八四號提起公訴，經本院以九十年度易字第二六九二號判處有期徒刑
    四月，入所執行後於九十一年四月十五日停止戒治出所，嗣因再犯施用毒品案件
    ，經裁定撤銷停止戒治，再入戒治處所施以強制戒治，另經檢察官以九十一年度
    毒偵字第三一０五號提起公訴，經本院以九十一年度訴字第二００二號判處有期
    徒刑七月確定，甫於九十二年二月二十一日戒治期滿釋放。詎猶不思悛悔，復基
    於施用第一級毒品海洛因之概括犯意，於上開強制戒治執行完畢後五年內之九十
    三年二月中旬某日起至九十三年三月十六日下午一時三十五分許採尿前回溯二十
    六小時內某時止，在其位於台北縣三峽鎮○○路二０七之四號住處，以將第一級
    毒品海洛因摻入水中用針筒注射或摻入香菸吸食之方式，連續施用第一級毒品海
    洛因多次；另基於施用第二級毒品安非他命之概括犯意，自九十三年二月中旬某
    日起至九十三年三月十六日下午一時三十五分許採尿前回溯九十六小時內某時止
    ，在上址住處，以將第二級毒品安非他命置於自製吸食器燒烤產生煙霧吸食之方
    式，連續施用第二級毒品安非他命多次。嗣於九十三年三月十六日，經警採集其
    尿液送驗後，其尿液檢體呈鴉片類及安非他命類陽性反應而查悉上情。
二、案經臺北縣警察局報請臺灣板橋地方法院檢察署檢察官偵查起訴。本院於準備程
    序進行中，被告就被訴事實為有罪之陳述，經告知被告簡式審判程序之旨，並聽
    取當事人之意見後，裁定進行簡式審判程序。
    理  由
一、右揭犯罪事實，業經被告甲○○於警詢、偵查、本院準備程序及審理中坦承不諱
    ，而被告經警於九十三年三月十六日採集其尿液檢體送驗結果，呈鴉片類及安非
    他命類陽性反應，亦有臺灣檢驗科技股份有限公司九十三年三月二十二日CＺ0000
    00000號濫用藥物尿液檢驗報告、尿液姓名對照表各一紙附卷可參，足認被告之
    自白與事實相符，洵堪採為論罪科刑之依據，事證明確，被告犯行已堪認定。又
    被告前因施用毒品案件，先後二次經觀察、勒戒後，均認無繼續施用毒品傾向，
    由臺灣板橋地方法院檢察署檢察官分別於八十八年二月二十六日、九十年三月二
    十日以八十八年度偵字第二七四五號、九十年度毒偵緝字第二０七號為不起訴處
    分確定在案；後於九十年間，復因施用毒品案件，經本院以九十年度毒聲字第二
    五０九號裁定令入戒治處所施以強制戒治一年，同時經檢察官以九十年度毒偵字
    第二一八四號提起公訴，經本院以九十年度易字第二六九二號判處有期徒刑四月
    ，入所執行後於九十一年四月十五日停止戒治出所，嗣因再犯施用毒品案件，經
    撤銷停止戒治，再入戒治處所施以強制戒治，另經檢查官以九十一年度毒偵字第
    三一０五號提起公訴，經本院以九十一年度訴字第二００二號判處有期徒刑七月
    確定，甫於九十二年二月二十一日戒治期滿釋放等情，亦有臺灣高等法院被告全
    國前案紀錄表、臺灣板橋地方法院檢察署檢察官八十八年度偵字第二七四五號、
    九十年度毒偵緝字第二０七號不起訴處分書、九十年度偵字第二一八四號、九十
    一年度毒偵字第三一０五號起訴書、本院九十年度易字第二六九二號、九十一年
    度訴字第二００二號判決書各一份在卷可考，被告於強制戒治執行完畢釋放後，
    五年內再犯本件施用毒品犯行，應依法論科。
二、核被告甲○○所為，係犯毒品危害防制條例第十條第一項之施用第一級毒品罪及
    同條例第十條第二項之施用第二級毒品罪。其施用第一、二級毒品海洛因、安非
    他命前後持有第一、二級毒品海洛因及安非他命之低度行為，應分別為施用之高
    度行為所吸收，均不另論罪。又被告先後多次施用第一級毒品海洛因、第二級毒
    品安非他命之行為，均時間緊接，所犯各係構成要件相同之罪，顯均係基於概括
    犯意反覆為之，為連續犯，應均依刑法第五十六條之規定論以一罪，並加重其刑
    。又被告所犯前開施用第一級毒品及施用第二級毒品二罪間，犯意各別，行為互
    殊，應予分論併罰。又被告前因施用第二級毒品及持有第一級毒品案件，經本院
    以九十年度易字第二六九二號判處有期徒刑六月確定，於九十二年八月二十一日
    執行完畢；又因施用第一級毒品案件，經本院以九十一年度訴字第二００二號判
    處有期徒刑七月確定，甫於九十三年二月二十六日縮刑期滿執行完畢，此有臺灣
    高等法院被告全國前案紀錄表及刑案資料查註紀錄表各一份在卷可憑，其受有期
    徒刑之執行完畢後，五年以內再犯本件有期徒刑以上之施用第一級毒品及施用第
    二級毒品罪，為累犯，應各依刑法第四十七條之規定加重其刑。又被告所犯施用
    第一、二級毒品罪部分，各有二種以上刑之加重事由，應各依刑法第七十條之規
    定遞加重之。爰審酌被告前已因施用毒品案件經送二次觀察、勒戒及一次強制戒
    治，仍不能戒除毒癮，再次漠視法令禁制而犯本罪，顯見其戒除毒癮之意志薄弱
    ，惟念其犯後坦承犯行，態度尚佳，且施用毒品所生危害，實以自戕身心健康為
    主，對於他人生命、身體、財產等法益，尚無明顯而重大之實害等一切情狀，分
    別量處如主文所示之刑，並定其應執行刑，以示懲儆。
據上論斷，應依刑事訴訟法第二百七十三條之一第一項、第二百九十九條第一項前段
，毒品危害防制條例第十條第一項、第二項，刑法第十一條前段、第五十六條、第四
十七條、第五十一條第五款，判決如主文。
本案經檢察官張云綺到庭執行職務。
中　　　華　　　民　　　國　　九十三　　年　　 十一 　　月　　　五　　　日
                              臺灣板橋地方法院刑事第十八庭
                                  法  官  曾淑娟
右正本證明與原本無異
如不服本判決應於送達後十日內向本院提出上訴狀
                                  書記官  陳金鳳
中　　　華　　　民　　　國　　九十三　　年　　 十一 　　月　　　五　　　日
附錄本案論罪科刑法條全文：
毒品危害防制條例第十條
  施用第一級毒品者，處六月以上五年以下有期徒刑。
  施用第二級毒品者，處三年以下有期徒刑。
